臺灣高等法院民事裁定
109年度上字第5號
上  訴  人  雲太電信股份有限公司


法定代理人  莊于慶
訴訟代理人  林世昌律師
            陳姝蓉律師
被 上訴 人  陳彥名
上列當事人間確認董事會決議無效等事件，上訴人對於中華民國
108年11月11日臺灣臺北地方法院107 年度訴字第3962號判決提
起上訴，本院裁定如下：
    主  文
本件第一審之訴訟標的價額為新臺幣參佰玖拾萬元，被上訴人應
於本裁定正本送達翌日起伍日內，補繳第一審裁判費新臺幣參萬
參仟壹佰壹拾元。
本件第二審之訴訟標的價額為新臺幣貳佰貳拾伍萬元，上訴人應
於本裁定正本送達翌日起伍日內，補繳第二審裁判費新臺幣貳萬
伍仟壹佰陸拾貳元，逾期即駁回上訴。
    理  由
一、按因財產權而起訴，應依民事訴訟法第77條之13規定繳納裁
    判費，此為必須具備之程式。裁判費之繳納為訴訟合法要件
    ，法院於審理中本應依職權調查，故上級審法院對下級審法
    院所命繳納裁判費是否已足，仍應依職權重行核定。再按因
    財產權涉訟，其訴訟標的之價額不能核定者，以民事訴訟法
    第466 條所定不得上訴第三審之最高利益額數加10分之1 定
    之，同法第77條之12定有明文。
二、被上訴人在原審起訴主張請求上訴人依委任契約關係給付薪
    資及代墊款新臺幣（下同）60萬元，並請求確認原審被告UB
    IIX INC.於民國107年8月31日出具之指派書為無效，上訴人
    於同日召開董事會所為改選董監事之決議為無效，另請求確
    認其與上訴人間之董事長委任關係仍為存在；並聲明：㈠上
    訴人應給付被上訴人60萬元，及自起訴狀繕本送達翌日起至
    清償日止按週年利率5％計算之利息。㈡確認原審被告英屬開
    曼群島商UBIIX INC.之107 年8 月31日指派書無效。㈢確認
    被上訴人與上訴人間之董事長委任關係存在（見原審卷一第
    7-9、122頁）。核被上訴人上開請求均係因財產權涉訟，聲
    明㈡、㈢部分之標的價額不能按金錢估計，依首開規定，本件
    訴訟標的價額應核定為390萬元（計算式：600,000＋1,650,0
    00＋1,650,000＝3,900,000），應徵第一審裁判費3萬9610元
    。被上訴人僅繳納第一審裁判費6500元（見原審卷一第3頁
    ），尚欠第一審裁判費3萬3110元未據繳納。
三、原審就上開聲明㈠、㈢為上訴人敗訴之判決，經上訴人提起上
    訴，聲明：㈠原判決不利於上訴人部分廢棄。㈡上開廢棄部分
    ，被上訴人在第一審之訴駁回。（見本院卷第19頁）故本件
    第二審訴訟標的價額應核定為225萬元（計算式：600,000＋1
    ,650,000＝2,250,000），應徵第二審裁判費3萬4912元。上
    訴人僅繳納第二審裁判費9750元（見本院卷第17頁），尚欠
    第二審裁判費2萬5162元未據繳納。
四、綜上，爰依職權命兩造於收受本裁定正本7 日內，如數逕向
    本院補繳，逾期即駁回上訴。
五、裁定如主文。
中    華    民    國   109    年    2     月    13    日
                  民事第二十五庭
                      審判長法  官  謝碧莉
                            法  官  陳月雯
                            法  官  林晏如
正本係照原本作成。
核定訴訟標的價額部分，如不服裁定得於收受送達後10日內向本
院提出抗告狀，並繳納抗告費新臺幣1千元。
命補繳裁判費部分不得抗告。
中    華    民    國   109    年    2     月    13    日
　　　　　　　　　　　　　
                            書記官  簡維萍